【裁判字號】    94,訴,3741
【裁判日期】    950125
【裁判案由】    毒品危害防制條例
【裁判全文】
臺灣臺中地方法院刑事判決              94年度訴字第3741號
公  訴  人  臺灣臺中地方法院檢察署檢察官
被      告  乙○○
上列被告因違反毒品危害防制條例案件，經檢察官提起公訴（94
年度毒偵字第6062號）及同署檢察官移送併案審理（94年度毒偵
字第6686號），嗣經本院合議庭裁定由受命法官獨任行簡式審判
程序，本院判決如下：
    主    文
乙○○連續施用第一級毒品，累犯，處有期徒刑拾月。扣案內有
第一級毒品海洛因與水之混合體之注射針筒壹支沒收銷燬之，扣
案之注射針筒壹支沒收。
    事    實
一、乙○○曾於民國93年間犯搶奪罪，經本院於93年11月26日判
    處有期徒刑4月確定，並於94年6月20日執行完畢。另其於93
    年間因施用毒品，送觀察、勒戒後，認無繼續施用毒品之傾
    向，於94年3月25日執行完畢釋放，並經臺灣臺中地方法院
    檢察署檢察官於94年3月31日，以93年度毒偵字第4061號為
    不起訴處分確定。詎仍未能戒絕毒癮，基於施用第1級毒品
    海洛因之概括犯意，自94年9月間某日起至94年10月1日15時
    許止，以及於94年12月19日晚上某時，連續在臺中縣神岡鄉
    ○○村○○路76巷18號住處及附近廟宇之廁所內，以針筒注
    射之方式，多次施用第1級毒品海洛因。嗣於94年10月1日20
    時30分許，持其所有供其施用海洛因之注射針筒1支，主動
    前往臺中縣警察局豐原分局神岡分駐所自首其前開自94年9
    月間某日起至94年10月1日15時之施用海洛因犯行。另為警
    於94年12月21日13時30分許，在臺中縣大雅鄉○○○路451
    巷1號前查獲，並扣得其所有內有第1級毒品海洛因與水之混
    合體之注射針筒1支。
二、案經臺中縣警察局豐原分局報請臺灣臺中地方法院檢察署檢
    察官偵查起訴及移送併案審理。
    理  由
一、訊據被告乙○○對於上揭事實坦承不諱，其第一次自首及第
    二次為警查獲後所採得之尿液，經分別送請詮昕科技股份有
    限公司、行政院衛生署豐原醫院檢驗結果，均呈嗎啡之陽性
    反應，有前開公司及醫院分別所出具之濫用藥物尿液檢驗報
    告、尿液檢查檢驗結果附於偵查卷可憑，復有注射針筒1支
    及內含有海洛因與水之混合體之注射針筒一支扣案足資佐證
    ，足見其自白與事實相符。查被告曾於93年間因施用毒品，
    送觀察、勒戒後，認無繼續施用毒品之傾向，於94年3月25
    日執行完畢釋放，並經臺灣臺中地方法院檢察署檢察官於94
    年3月31日，以93年度毒偵字第4601號為不起訴處分確定，
    有臺灣高等法院被告前案紀錄表、臺灣臺中地方法院檢察署
    刑案資料查註紀錄表及前開不起訴處分書分別附於本院卷及
    偵查卷可憑。
    本件係被告於前開觀察、勒戒執行完畢釋放後，5年內再犯
    毒品危害防制條例第10條之罪，依同條例第23條第2項之規
    定，應依法追訴。
    事證明確，被告犯行堪以認定，應予依法論科。
二、按海洛因係毒品危害防制條例第2條第2項第1款所列之第一
    級毒品，不得非法持有、施用。被告非法施用海洛因，核其
    所為，係犯毒品危害防制條例第10條第1項之施用第一級毒
    品罪。被告持有第一級毒品海洛因後，進而施用，其持有第
    一級毒品海洛因之低度行為，應為施用之高度行為所吸收，
    不另論其持有第一級毒品罪。被告先後多次施用第一級毒品
    海洛因犯行，時間緊接，犯罪構成要件相同，顯係基於概括
    之犯意反覆為之，為連續犯，應依刑法第56條之規定以一罪
    論，並加重其刑。按犯人因案自首係對於未發覺之犯罪而為
    ，如於自首接受裁判後，再基於概括之犯意，犯同一性質之
    罪，經警查獲，其自首前後之多次犯罪行為乃係基於同一概
    括犯意，自屬連續犯，為裁判上一罪，而裁判上之一罪其一
    部分既因案被司法警察發覺查獲，依最高法院73年度第2次
    刑庭會議決議意旨，並不符合刑法第62條自首之規定，其於
    自首後之犯罪行為，已非前開自首效力所及，不應認有自首
    之效力。本件被告雖於94年10月1日攜帶注射針筒1支向臺中
    縣警察局豐原分局神岡分駐所自首，惟嗣於94年12月21日在
    臺中縣大雅鄉○○○路451巷1號前查獲其另於同年月19日之
    施用海洛因犯行，而其先後之數次施用海洛因毒品，又係基
    於概括犯意為之，依前開說明，尚無自首規定之適用。查被
    告曾於93年間犯搶奪罪，經本院於93年11月26日判處有期徒
    刑4月確定，並於94年6月20日執行完畢之事實，業據被告於
    本院審理時供承在卷，並有臺灣高等法院被告前案紀錄表、
    臺灣臺中地方法院檢察署刑案資料查註紀錄表附卷可稽，其
    於有期徒刑執行完畢後，5年以內再犯本件有期徒刑以上之
    罪，為累犯，應依刑法第47條之規定加重其刑，並依法遞加
    重之。被告於94年12月19日晚間某許止之施用海洛因犯行，
    雖未據起訴，惟與其前開已起訴經論罪科刑之施用海洛因犯
    行，有連續犯之裁判上一罪關係，為起訴效力所及，本院自
    應併予審理。爰審酌被告曾因施用毒品，經觀察、勒戒後，
    仍無法戒絕毒癮，竟又再次施用第一級毒品海洛因，無視於
    毒品對於自身健康之戕害及國家對於杜絕毒品犯罪之禁令，
    惟審酌施用毒品係自戕行為，並未因此而危害他人，所生損
    害不大，犯罪手段尚屬平和，被告施用海洛因之期間及坦承
    犯行，態度良好等一切情狀，量處如主文所示之刑。扣案之
    注射針筒2支，其中1支內有第1級毒品海洛因與水之混合體
    ，業據被告於警詢時供明在卷，因該針筒與海洛因與水之混
    合體已無法分離，應整體視為第1級毒品海洛因，依毒品危
    害防制條例第18條第1項前段之規定沒收銷燬之；另外1支注
    射針筒，係被告所有供其施用海洛因所用之物，業據被告供
    承在卷，應依刑法第38條第1項第2款之規定宣告沒收。另被
    告於94年10月1日自首時所報繳之白粉1小包，經送法務部調
    查局鑑定結果，未發現有法定毒品成分，有法務部調查局鑑
    定通知書1份附於本院卷可稽，非為違禁物，不諭知沒收銷
    燬，併予敘明。
據上論斷，應依刑事訴訟法第273條之1第1項、第299條第1項前
段，毒品危害防制條例第10條第1項、第18前第1項前段，刑法第
11條、第56條、第47條、第38條第1項第2款，判決如主文。
本案經檢察官甲○○到庭執行職務。
中     華     民     國    95    年    1     月   25   日
                      刑事第14庭     法  官 黃渙文
上正本證明與原本無異。
如不服本判決，應於送達後十日內向本院提出上訴狀（須附繕本
），上訴於臺灣高等法院臺中分院。
                                     書記官 蔡宜林
中     華     民     國    95    年    1     月   25   日
附錄論罪科刑法條
毒品危害防制條例第十條第一項
施用第一級毒品者，處六月以上五年以下有期徒刑。


司法院資訊處製作；財團法人民間司法改革基金會備份。
